---
title: "Untitled"
author: "francesco"
date: "2024-01-23"
output: html_document
---

Import libraries

```{r}
library(devtools)
library(footBayes)
library(bayesplot)
library(loo)
library(ggplot2)
library(dplyr)
library(tidyverse)
require(rstan)
library(ggplot2)
library(ggrepel)
library(plotly)
library(cluster)
library(knitr)
library(gridExtra)
library(kableExtra)
library(dagitty)
set.seed(1)  
```





Create dataframe for multiple seasons (REMOTE data from footBayes library)
```{r}
data("italy")
italy <- as.data.frame(italy)

#italy_19_to_21 <- subset(italy[, c(2, 3, 4, 6, 7)], Season %in% c("2019", "2020", "2021"))
#colnames(italy_19_to_21) <- c("season", "home", "away", "homegoals", "awaygoals")

italy_13_to_21 <- subset(italy[, c(2, 3, 4, 6, 7)], Season %in% c("2013", "2014", "2015", "2016", "2017", "2018", "2019", "2020", "2021"))
colnames(italy_13_to_21) <- c("season", "home", "away", "homegoals", "awaygoals")
tail(italy_13_to_21)

```

FILTER FOR TEAMS THAT HAVE ALWAYS BEEN ENTERED IN THE CHAMPIONSHIP IN THE SEASONS IN QUESTION
```{r}
# Lista univoca delle squadre presenti in ogni stagione
squadre_presenti_in_ogni_stagione <- italy_13_to_21 %>%
  group_by(home, away) %>%
  filter(all(unique(italy_13_to_21$season) %in% season)) %>%
  select(home, away) %>%
  distinct()

# Lista univoca delle squadre presenti in almeno una stagione dal dataset originale
squadre_univoche_presenti <- unique(c(squadre_presenti_in_ogni_stagione$home, squadre_presenti_in_ogni_stagione$away))

# Stampa la lista delle squadre
print(squadre_univoche_presenti)


```
FILTERED DS ENRICHED (considera squadre sempre presenti nelle stagioni, e match disputati sia tra loro che con squadre non presenti in ogni stagione del ds) | la condizione di filtro Ë che almeno una delle due squadre (H/A) sia tra quelle sempre presenti nelle 9 stagioni del ds. 
```{r}
# Filtra il dataframe originale
df_filtrato_enrich <- italy_13_to_21 %>%
  filter(home %in% squadre_univoche_presenti | away %in% squadre_univoche_presenti)
dim(df_filtrato_enrich)
```
```{r}
# Conta il numero di partite per ogni stagione
partite_per_stagione <- df_filtrato_enrich %>%
  group_by(season) %>%
  summarise(numero_partite = n())

# Stampa il risultato
print(partite_per_stagione)

```




DESCRIPTIVE ANALYSIS

```{r}
homegoals <- df_filtrato_enrich %>%
  filter(home %in% squadre_univoche_presenti) %>%
  summarise(
    mean_H = mean(homegoals),
    median_H = median(homegoals),
    min_H = min(homegoals),
    max_H = max(homegoals),
    std_dev_H = sd(homegoals)
  )

cat("Statistiche descrittive per i gol in casa:\n")

print(summary_homegoals)

summary_awaygoals <- df_filtrato_enrich %>%
  filter(away %in% squadre_univoche_presenti) %>%
  summarise(
    mean_A = mean(awaygoals),
    median_A = median(awaygoals),
    min_A = min(awaygoals),
    max_A = max(awaygoals),
    std_dev_A = sd(awaygoals)
  )

print(summary_awaygoals)
```



```{r}
library(ggplot2)

# Imposta la larghezza desiderata del dispositivo di output (in pollici)
options(repr.plot.width = 30)  # Imposta a 10 pollici, puoi regolare questo valore

# Assuming df_filtrato_enrich is your data frame

# Filter and create boxplot for home goals
plot_home <- df_filtrato_enrich %>%
  filter(home %in% squadre_univoche_presenti) %>%
  ggplot(aes(x = 1, y = homegoals, fill = "Home")) +
  geom_boxplot() +
  labs(title = "Home Goals") +
  theme_minimal() +
  theme(
    plot.background = element_rect(fill = "white"),
    legend.position = "none"
  ) +
  scale_fill_manual(values = c("Home" = "red"))

# Filter and create boxplot for away goals
plot_away <- df_filtrato_enrich %>%
  filter(away %in% squadre_univoche_presenti) %>%
  ggplot(aes(x = 1, y = awaygoals, fill = "Away")) +
  geom_boxplot() +
  labs(title = "Away Goals") +
  theme_minimal() +
  theme(
    plot.background = element_rect(fill = "white"),
    legend.position = "none"
  ) +
  scale_fill_manual(values = c("Away" = "deepskyblue1"))

# Combine the two plots side by side
library(gridExtra)


```



```{r}
homegoals_DS <- df_filtrato_enrich %>%
  filter(home %in% squadre_univoche_presenti)

awaygoals_DS <- df_filtrato_enrich %>%
  filter(away %in% squadre_univoche_presenti)



```
```{r}
merged_df <- rbind(
  mutate(homegoals_DS, location = "homegoals"),
  mutate(awaygoals_DS, location = "awaygoals")
)

# Crea il boxplot
p <- ggplot(merged_df, aes(x = location, y = homegoals, fill = location)) +
  geom_boxplot() +
  labs(title = "Boxplot for homegoals and awaygoals",
       y = "Goals",
       x = NULL) +
  theme_minimal() +
  theme(
    plot.background = element_rect(fill = "white"),  # Sfondo dell'intero grafico
    panel.background = element_rect(fill = "white"),  # Sfondo del pannello
    legend.position = "none",
    axis.text.x = element_text(angle = 45, hjust = 1)
  )

ggsave("C:/Users/kecco/Desktop/TESI_magistrale/images_thesis/merged_boxplot.png", width = 8, height = 6, dpi = 300)


```

```{r}
summary(homegoals_DS$homegoals)
summary(awaygoals_DS$awaygoals)

```


```{r}

# Boxplot per i gol in casa
gg_homegoals <- df_filtrato_enrich %>%
  filter(home %in% squadre_univoche_presenti) %>%
  ggplot(aes(x = 1, y = homegoals, fill = "Home")) +
  geom_boxplot(alpha = 0.7, color = "black", fill = "red") +
  labs(title = "Boxplot home goal scored", y = "Home goals") +
  theme_minimal() +
  theme(plot.background = element_rect(fill = "white"))  # Imposta il colore di sfondo

# Boxplot per i gol fuori casa
gg_awaygoals <- df_filtrato_enrich %>%
  filter(away %in% squadre_univoche_presenti) %>%
  ggplot(aes(x = 1, y = awaygoals, fill = "Away")) +
  geom_boxplot(alpha = 0.7, color = "black", fill = "deepskyblue1") +
  labs(title = "Boxplot away goal scored", y = "Away goals") +
  theme_minimal() +
  theme(plot.background = element_rect(fill = "white"))  # Imposta il colore di sfondo

# Combinare i due boxplot in un unico grafic


```








```{r}
library(ggplot2)
library(dplyr)

# Assuming df_filtrato_enrich contains your data
df_filtrato_enrich %>%
  filter(home %in% squadre_univoche_presenti | away %in% squadre_univoche_presenti) %>%
  ggplot(aes(x = factor(1), y = ifelse(!is.na(homegoals), homegoals, awaygoals), fill = factor(ifelse(!is.na(homegoals), "Home", "Away")))) +
  geom_boxplot(alpha = 0.7, color = "black", position = position_dodge(width = 0.75)) +
  labs(title = "Boxplot of Home and Away Goals Scored", y = "Goals") +
  theme_minimal() +
  theme(plot.background = element_rect(fill = "white"))


```




```{r}
data <- data.frame(df_filtrato_enrich$homegoals, df_filtrato_enrich$awaygoals)
data_long <- reshape2::melt(data)

# Usa ggplot2 per creare il grafico con faceting
ggplot(data_long, aes(x = value, fill = variable)) +
  geom_histogram(binwidth = 1, position = position_dodge(width = 0.7), alpha = 0.7) +
  labs(title = "Home and Away goals distribution",
       x = "Number of goals",
       y = "Frequency") +
  scale_fill_manual(values = c("red", "deepskyblue1"),
                    name = "Legend",  # Specifica il nome della legenda
                    labels = c("Home goals", "Away goals")) +
  theme_minimal()


```






DIFFERENZA TRA GOL FATTI IN CASA E FUORI CASA PER IL SINGOLO TEAM, RAGGRUPPATO PER STAGIONE. 
```{r}
# Somma dei gol fatti in casa e fuori casa, e differenza, raggruppate per stagione e filtro per squadre_univoche_presenti
home_goals_team <- df_filtrato_enrich %>%
  filter(home %in% squadre_univoche_presenti) %>%
  group_by(season, team = home) %>%
  summarise(homegoals = sum(homegoals))

# Creazione di un dataframe con la somma dei gol fatti fuori casa per ogni squadra e stagione
away_goals_team <- df_filtrato_enrich %>%
  filter(away %in% squadre_univoche_presenti) %>%
  group_by(season, team = away) %>%
  summarise(awaygoals = sum(awaygoals))

home_away_diff <- merge(home_goals_team, away_goals_team, by = c("season", "team"))

home_away_diff <- home_away_diff %>%
  mutate(diff_goals = home_goals_team$homegoals - away_goals_team$awaygoals)

print(home_away_diff)


```







```{r}
# Usa una scala di colori predefinita pi√π distinta
ggplot(home_away_diff, aes(x = factor(season), y = diff_goals, group = team, color = team)) +
  geom_line() +
  geom_point() +
  geom_hline(yintercept = 0, linetype = "dashed", color = "black") +   
  labs(title = "",
       x = "Season",
       y = "Difference") +
  scale_color_discrete() +
  theme_minimal() +
  theme(plot.background = element_rect(fill = "white"),  # Imposta il colore di sfondo dell'intero grafico
        panel.background = element_rect(fill = "white"),  # Imposta il colore di sfondo del pannello
        legend.position = "top",
        legend.background = element_rect(fill = "white"),  # Imposta il colore di sfondo della leggenda
        axis.text.x = element_text(angle = 45, hjust = 1))

ggsave("C:/Users/kecco/Desktop/TESI_magistrale/images_thesis/diff_GH_GA.png", width = 8, height = 6, dpi = 300)

```

```{r}
# Conta il numero di valori negativi e maggiori o uguali a zero nella colonna diff_goals
count_diff_goals <- home_away_diff %>%
  summarise(negative_count = sum(diff_goals < 0),
            non_negative_count = sum(diff_goals >= 0))

count_diff_goals

```

```{r}
# Calcola le percentuali richieste per ogni squadra e stagione
home_away_diff_percentages <- df_filtrato_enrich %>%
  filter(home %in% squadre_univoche_presenti) %>%
  group_by(season, team=home) %>%
  summarise(
    percentage_grater = mean(homegoals > awaygoals) * 100,
    percentage_grater_equal = mean(homegoals >= awaygoals) * 100,
    percentage_smaller = mean(homegoals < awaygoals) * 100
  )

# Stampa il DataFrame risultante
print(home_away_diff_percentages)



```




---------------------------------------------------
GOL FATTI VS GOL SUBITI DAL TEAM IN CASA. 
```{r}
# Creazione di un dataframe con la differenza tra i gol fatti e i gol subiti in casa per ogni squadra e stagione
diff_gol_FS_H <- df_filtrato_enrich %>%
  filter(home %in% squadre_univoche_presenti) %>%
  group_by(season, home) %>%
  summarise(differenza_gol_casa = sum(homegoals) - sum(awaygoals))

# Visualizza il risultato
print(diff_gol_FS_H)

```


```{r}
# Creazione di un dataframe con la differenza tra i gol fatti e i gol subiti fuori casa per ogni squadra e stagione
diff_gol_FS_A <- df_filtrato_enrich %>%
  filter(away %in% squadre_univoche_presenti) %>%
  group_by(season, away) %>%
  summarise(differenza_gol_fuori_casa = sum(awaygoals) - sum(homegoals))

# Visualizza il risultato
print(diff_gol_FS_A)

```




```{r}
# Creazione del plot con ggplot2 per i nuovi dati diff_gol_FS
library(ggplot2)

# Creazione del plot per i gol in casa
plot_home <- ggplot(diff_gol_FS_H, aes(x = factor(season), y = differenza_gol_casa, group = home, color = home)) +
  geom_line() +
  geom_point() +
  geom_hline(yintercept = 0, linetype = "dashed", color = "black") +
  labs(title = "Home goals scored - Home goals conceded | per season",
       x = "Season",
       y = "Difference") +
  theme_bw() +  
  theme(legend.position = "top",
        axis.text.x = element_text(angle = 45, hjust = 1),
        panel.background = element_rect(fill = "white"),  # Sfondo del grafico
        legend.background = element_rect(fill = "white"))  # Sfondo della legenda


# Creazione del plot per i gol fuori casa
plot_away <- ggplot(diff_gol_FS_A, aes(x = factor(season), y = differenza_gol_fuori_casa, group = away, color = away)) +
  geom_line() +
  geom_point() +
  geom_hline(yintercept = 0, linetype = "dashed", color = "black") +
  labs(title = "Away goals scored - Away goals conceded | per season",
       x = "Season",
       y = "Difference") +
  theme_bw() +  
  theme(legend.position = "top",
        axis.text.x = element_text(angle = 45, hjust = 1),
        panel.background = element_rect(fill = "white"),  # Sfondo del grafico
        legend.background = element_rect(fill = "white"))  # Sfondo della legenda







```





```{r}
# Per il plot dei gol in casa
summary_home <- diff_gol_FS_H %>%
  group_by(season) %>%
  summarise(above_zero = sum(differenza_gol_casa >= 0),
            below_zero = sum(differenza_gol_casa < 0))

# Per il plot dei gol fuori casa
summary_away <- diff_gol_FS_A %>%
  group_by(season) %>%
  summarise(above_zero = sum(differenza_gol_fuori_casa >= 0),
            below_zero = sum(differenza_gol_fuori_casa < 0))

# Stampa dei risultati
print("Per il plot dei gol in casa:")
print(sum(summary_home$above_zero))
print(sum(summary_home$below_zero))

print("Per il plot dei gol fuori casa:")
print(sum(summary_away$above_zero))
print(sum(summary_away$below_zero))

```



```{r}
# Calcolo delle volte in cui il numero di gol fatti in casa √® maggiore del numero di gol fatti dalla squadra ospite
df_greater <- df_filtrato_enrich %>%
  group_by(season, home, away) %>%
  summarise(times_greater = sum(homegoals > awaygoals))

# Calcolo delle volte in cui il numero di gol fatti in casa √® maggiore o uguale al numero di gol fatti dalla squadra ospite
df_greater_equal <- df_filtrato_enrich %>%
  group_by(season, home, away) %>%
  summarise(times_greater_equal = sum(homegoals >= awaygoals))

# Calcolo delle volte in cui il numero di gol fatti in casa √® minore del numero di gol fatti dalla squadra ospite
df_smaller <- df_filtrato_enrich %>%
  group_by(season, home, away) %>%
  summarise(times_smaller = sum(homegoals < awaygoals))

# Unisci i dataframe
df_result <- inner_join(df_greater, df_greater_equal, by = c("season", "home", "away")) %>%
  inner_join(df_smaller, by = c("season", "home", "away"))

# Calcolo della percentuale rispetto al totale delle partite giocate in casa per ogni stagione
df_result <- df_result %>%
  filter(home %in% squadre_univoche_presenti) %>%
  group_by(season, home) %>%
  summarise(
    total_home_matches = n(),
    percentage_greater = mean(times_greater > 0) * 100,
    percentage_greater_equal = mean(times_greater_equal > 0) * 100,
    percentage_smaller = mean(times_smaller > 0) * 100
  )

# Visualizzazione dei risultati
print(df_result)


```

```{r}

ggplot(df_result, aes(x = as.factor(season), y = home, fill = percentage_greater)) +
  geom_tile() +
  scale_fill_gradient(low = "white", high = "blue") +
  labs(title = "Heatmap of Percentage Greater for Each Team and Season",
       x = "Season",
       y = "Team",
       fill = "Percentage Greater") +
  theme_minimal() +
  theme(axis.text.x = element_text(angle = 45, vjust = 1, hjust = 1))



ggplot(df_result, aes(x = as.factor(season), y = home, fill = percentage_greater_equal)) +
  geom_tile() +
  scale_fill_gradient(low = "white", high = "blue") +
  labs(title = "Heatmap of Percentage Greater or equal for Each Team and Season",
       x = "Season",
       y = "Team",
       fill = "Percentage Greater or equal") +
  theme_minimal() +
  theme(axis.text.x = element_text(angle = 45, vjust = 1, hjust = 1))


ggplot(df_result, aes(x = as.factor(season), y = home, fill = percentage_smaller)) +
  geom_tile() +
  scale_fill_gradient(low = "white", high = "blue") +
  labs(title = "Heatmap of Percentage smaller for Each Team and Season",
       x = "Season",
       y = "Team",
       fill = "Percentage smaller") +
  theme_minimal() +
  theme(axis.text.x = element_text(angle = 45, vjust = 1, hjust = 1))


```




